臺灣高等法院臺中分院刑事判決　　　　95年度上易字第1501號
上　訴　人
即　被　告　戊○○
選任辯護人　康春田律師
上列上訴人因詐欺案件，不服臺灣臺中地方法院95年度易字第17
16號中華民國95年10月13日第一審判決（起訴案號：臺灣臺中地
方法院檢察署95年度偵字第8630號，移送併辦案號：臺灣臺中地
方法院檢察署95年度偵緝字第860號），提起上訴，本院判決如
下：
    主  文
原判決撤銷。
戊○○連續幫助意圖為自己不法之所有，以恐嚇使人將本人之物
交付，處有期徒刑陸月，如易科罰金，以銀元佰元即新台幣玖
佰元折算壹日。
    事  實
一、戊○○可預見金融帳戶係個人理財之重要工具，關係個人財
    產、信用之表徵，一般人利用他人名義之金融帳戶，常與詐
    欺取財之犯罪密切相關，且取得他人存摺之目的，在於收取
    贓款及掩飾犯行不易遭人追查，又對於提供帳戶之行為本身
    ，雖無引發他人萌生犯罪之確信，但仍不顧他人所可能遭受
    之危險，竟基於縱若有人持以犯詐欺取財罪亦不違反其本意
    之幫助之概括犯意，(一)先於九十四年一月十日至同月十四日
    間某日，在不詳地點，將其於民國九十四年一月七日向中國
    信託商業銀行文心分行申請開立之帳號000000000000號帳戶
    及於九十四年一月十日向臺北富邦商業銀行中港分行申請開
    立之帳號0000000000 00號帳戶之存摺、提款卡及密碼，提
    供予某詐騙集團成員使用，該詐騙集團成員於取得戊○○交
    付之前開中國信託商業銀行文心分行及臺北富邦商業銀行中
    港分行帳戶之存摺、提款卡及密碼後，竟基於詐欺取財之犯
    意，意圖為自己不法之所有，於九十四年一月十四日，撥打
    電話予乙○○，謊稱以手機號碼抽中某賣酒公司獎項新臺幣
    （下同）四十五萬元，但須先繳納稅金始得領取獎金，之後
    再以轉投資賽馬為由，致使乙○○誤信為真，陷於錯誤，依
    照該詐騙集團成員指示，於九十四年一月十四日，匯款二百
    一十四萬零四百二十五元至戊○○所申請開立之上開中國信
    託商業銀行文心分行帳戶內，該詐騙集團成員並將乙○○匯
    入之款項其中二十萬元（分四次匯款，每筆分別為一萬元、
    九萬元、一千元、九萬九千元）轉帳匯款至廖信良所申請開
    立之上開臺北富邦商業銀行中港分行帳戶內，並將上開乙○○之匯款提領得手，因乙○○詢問他人後，始知受騙，嗣因
    詐騙集團成員之一丙○○（另經判刑確定）提領詐騙款項時
    ，為警查獲其持有戊○○之上開上開中國信託商業銀行文心
    分行帳戶提款卡，而循線查獲；(二)又於九十四年四月間某日
    ，在不詳地點，將其於八十一年二月十九日向臺中民權路郵
    局申請開立之帳號00 0000000000000號帳戶之存摺、提款卡
    及密碼，提供某予詐騙集團成員使用，該詐騙集團成員於取
    得戊○○交付之前開臺中民權路郵局帳戶之存摺、提款卡及
    密碼後，竟基於詐欺取財之犯意，意圖為自己不法之所有，
    於九十四年四月間，利用自由時報刊登應徵站務經理之徵才
    廣告，適有丁○○透過報紙獲知前開徵才訊息，撥打電話聯
    繫，對方要求必須先行匯款五千元至指定帳戶，丁○○誤信
    為真實，而依照指示於九十四年五月六日十二時十七分許，
    匯款五千元至戊○○前開臺中民權路郵局帳戶之指定帳戶後
    ，因對方電話關機無法聯繫且未依約履行，始知受騙。
二、案經臺中市警察局第一分局報告臺灣臺中地方法院檢察署檢
    察官偵查起訴暨移送併辦。
    理    由
一、訊據被告戊○○矢口否認有何幫助詐欺取財之犯行，辯稱：
    銀行帳戶存摺均係遺失，印象中有報案，但是向何派出所報
    案，已不記得，每本帳戶上面都也寫密碼，提款卡也有丟掉
    ，提款卡及存摺密碼是否相同，已經忘記了，印鑑章有無遺
    失不清楚云云。經查：
    （一）被害人乙○○因誤信詐騙集團成員謊稱中獎之不實訊
          息，被騙匯款二百一十四萬零四百二十五元至被告申
          請開立之中國信託商業銀行文心分行帳戶內，其中二
          十萬元再轉匯至被告申請開立之臺北富邦商業銀行中
          港分行帳戶內，及被害人丁○○因誤信詐騙集團刊登
          不實之徵才廣告，而被騙匯款五千元至被告申請開立
          之臺中民權路郵局帳戶內等情，業據被害人乙○○於
          偵查中（參照九十四年度偵字第一二七０五號偵查卷
          第七至八頁）及被害人丁○○於警詢中（參照臺中市
          警察局第一分局移送卷第五至六頁）指述明確，並有
          被害人乙○○受騙匯款之大額匯款紀錄一份（參照九
          十四年度核退偵字第一０六號偵查卷第四九頁）、被
          告申請開立臺北富邦商業銀行中港分行帳戶之開戶資
          料及交易往來明細表、函覆資料各一份（參照九十四
          年度核退偵字第一０六號偵查卷第四六至四七頁、第
          五十頁、九十四年度核退字第二二號偵查卷第六至七
          頁）、被告申請開立中國信託商業銀行文心分行帳戶
          之開戶資料、辦理各項業務申請書、印鑑卡各一份（
          參照九十四年度核退偵字第一０六號偵查卷第五九至
          六十頁）、被告申請開立臺中民權路郵局帳戶之客戶
          歷史交易清單一份（參照九十五年度偵字第八六三０
          號偵查卷第三十頁）、被害人丁○○受騙匯款之郵政
          國內匯款執據一份（參照臺中市警察局第一分局移送
          卷第八頁）、詐騙集團刊登之不實徵才廣告一份（參
          照臺中市警察局第一分局移送卷第九頁）、被告申請
          開立臺中民權路郵局帳戶之開戶資料、印鑑卡及交易
          往來明細各一份（參照臺中市警察局第一分局移送卷
          第十三、十四頁）等在卷可稽；被告對於被害人張唐
          偉、丁○○受騙匯款至其所申請開立之前開中國信託
          商業銀行文心分行及臺中民權路郵局等帳戶之情，亦
          不爭執，則被告所申請開立之中國信託商業銀行文心
          分行、臺北富邦商業銀行中港分行及臺中民權路郵局
          帳戶，遭詐騙集團成員作為詐財之匯款帳戶使用之情
          ，應堪認定。
    （二）次以，又被告於九十四年一月七日向中國信託商業銀
          行文心分行申請開立帳號000000000000號帳戶後，又
          於九十四年一月十日向臺北富邦商業銀行中港分行申
          請開立帳號000000000000號帳戶，嗣於九十四年一月
          十四日被害人乙○○即受騙匯款二百一十四萬零四百
          二十五元至被告申請開立之前開中國信託商業銀行文
          心分行帳戶內，並於九十四年一月十四日同日再轉匯
          二十萬元至被告申請開立之前開臺北富邦商業銀行中
          港分行帳戶內等情，此有被告申請開立臺北富邦商業
          銀行中港分行帳戶之開戶資料及交易往來明細表各一
          份（參照九十四年度核退偵字第一０六號偵查卷第四
          六至四七頁、九十四年度核退字第二二號偵查卷第六
          至七頁）、被告申請開立中國信託商業銀行文心分行
          帳戶之開戶資料、辦理各項業務申請書、印鑑卡各一
          份（參照九十四年度核退偵字第一０六號偵查卷第五
          九至六十頁）在卷足憑。被告雖辯稱將密碼寫上存摺
          上，該存摺不知何時遺失云云，惟被告分別甫於九十
          四年一月七日、同月十日申請上開中國信託商業銀行
          文心分行、臺北富邦商業銀行中港分行之帳戶，上開
          二帳戶旋於同月十四日即同時遭詐騙集團人員使用，
          距其申請開戶僅短短數日，且經查上開被告於中國信
          託商業銀行文心分行、及臺北富邦商業銀行中港分行
          之上開帳戶，均未曾申辦掛失，分別有中國信託商業
          銀行股份有限公司、及臺北富邦商業銀行股份有限公
          司中港分行之函在卷可稽（見本院卷第四二、四三頁
          ），再由被告申請開立之前開中國信託商業銀行文心
          分行帳戶及臺北富邦商業銀行中港分行帳戶之交易往
          來明細資料可知，被告前開帳戶並無變更密碼之紀錄
          ，該密碼應該僅有被告個人知悉，何以他人得以使用
          該提款卡提領款項，則被告究竟有無主動將密碼洩漏
          予他人知悉，即有可疑；又詐騙集團利用人頭帳戶詐
          騙款項，如未經同意，即有該帳戶遭掛失止付而未能
          遂行提款之風險，詐騙集團應無可能利用他人遺失之
          帳戶進行詐騙；另外，被告供稱申請開立銀行帳戶之
          目的，係應徵工作時，公司要求所致，然依據一般常
          情，前往應徵面試，尚未正式錄取前，公司並無理由
          要求應徵者事先開立銀行帳戶以供薪資轉帳使用，況
          且，一般金融機關申請開立銀行帳戶之手續簡便，隨
          時辦理隨時取得，被告如果確定經應徵公司錄取後有
          薪資轉帳之需要，大可即時向銀行申請開立帳戶即可
          ，似乎沒有必要於應徵面試結果尚未確定前，即提早
          申請開立銀行帳戶之理。因此，被告所辯要難採信。
    （三）再者，對於被告所申請開立之臺中民權路郵局帳戶，
          由該帳戶之交易往來明細資料中可以知悉，該臺中民
          權路郵局帳戶，原係被告任職潭子艾樂跑企業有限公
          司期間，作為薪資轉帳使用，自九十三年三月六日起
          至九十四年二月五日止，按月均有「委發款項」之紀
          錄，於薪資轉帳期間並受有「優惠利息」之待遇，嗣
          因離職，而於九十四年四月十日改回「一般利息」，
          並於九十四年五月六日，即由被害人黃俊卿匯款入該
          帳戶內，此有被告申請開立臺中民權路郵局之客戶歷
          史交易清單一份（參照九十五年度偵字第八六三０號
          偵查卷第三十頁）、中華郵政股份有限公司臺中郵局
          九十五年八月二十五日中管字第0952103884號函一份
          （參照原審卷第三五頁）在卷可稽。由此可知，該臺
          中民權路郵局帳戶，被告一直有在使用，按理被告對
          於該郵局帳戶之下落，應該有較高之注意，何以該郵
          局帳戶在被告九十四年二月五日最後一次薪資轉帳，
          之後因離職未再繼續作為薪資轉帳使用，並於九十四
          年四月十日更改為一般利息戶後未久，即於九十四年
          五月六日，有不明款項匯入，被告對此亦未提出任何
          合理說明，空言指稱不知何時遺失云云，本院既無從
          查證其供詞之真實性，自難據以採信。
    （四）辯護人雖為被告辯護稱：被告與詐欺集團成員均不認
          識云云，並舉上開遭查獲之成員丙○○為證，雖證人
          即另案被告丙○○於本院亦結證稱：上開遭查獲之被
          告申辦之上開中國信託商業銀行文心分行提款卡，係
          綽號「和尚」之人所交付，不認識被告等語（見本院
          審理筆錄），但詐欺集團成員各有分工，分別分擔詐
          欺行為之實施、蒐集帳戶、提領款項等工作，彼此之
          間互不相識之情形所在多有，上開證人丙○○亦稱其
          僅與「和尚」接觸等語，從而，不能以證人丙○○所
          述不認識被告等語，即為有利被告之認定。
    （五）從而，被告申請開立之中國信託商業銀行文心分行、
          臺北富邦商業銀行中港分行及臺中民權路郵局等帳戶
          既先後經詐騙集團作為向人詐財之匯款帳戶使用，而
          被告對於前開銀行帳戶何以落入詐騙集團成員手中，
          所辯均難以採信，而無法提出合理之說明，復無任何
          相關事證足證前開銀行帳戶有遺失或遭竊之情事，被
          告申請開立之前開中國信託商業銀行文心分行、臺北
          富邦商業銀行中港分行及臺中民權路郵局等帳戶之存
          摺、提款卡及密碼，應係被告先後提供予詐騙集團作
          為詐財匯款之人頭帳戶使用。至於被告前開所辯，顯
          係事後卸責之詞，要難採信。
    （六）按刑法上之故意，區分直接故意（確定故意）與間接
          故意（不確定故意），「行為人對於構成犯罪之事實
          ，明知並有意使其發生者」為直接故意，「行為人對
          於構成犯罪之事實，預見其發生而其發生並不違背其
          本意者」為間接故意；又金融帳戶為個人理財之工具
          ，申請開設金融帳戶並無任何特殊之限制，一般民眾
          皆能自由申請開戶，並得同時在不同金融機構申請多
          數存款帳戶使用，乃眾所周知之事實，依一般人之社
          會生活經驗，倘係合法收入，本可自行向金融行庫開
          戶使用，而無向他人購買帳戶之必要；苟不以自己名
          義申請開戶，反以不正方式向不特定人取得他人之金
          融機構帳戶使用，衡情應能懷疑其目的在於施用詐騙
          手段以非法取得他人財物，且以不實中獎訊息及徵才
          廣告而詐欺取財之犯罪類型層出不窮，該等犯罪多數
          均係利用人頭帳戶作為出入帳戶，並經媒體廣為披載
          ，被告係已成年且具有相當智識之人，亦當知悉社會
          上常有利用人頭帳戶從事詐欺取財之犯罪情事，而被
          告所申請開立之中國信託商業銀行文心分行、臺北富
          邦商業銀行中港分行及臺中民權路郵局帳戶之存摺及
          提款卡密碼應無他人可以知悉，惟前開銀行帳戶之交
          易明細資料中卻分別顯示有跨行提款及轉帳等之交易
          紀錄，可見前開銀行帳戶之存摺、提款卡之密碼應係
          被告提供予他人使用，且被告對於該姓名年籍不詳之
          詐騙集團成員取得其帳戶作為實施詐欺取財之犯行應
          可預見，而被告既未主動制止，更徵對於其帳戶被利
          用作為向人詐騙財物之情，並無違背其本意。至被告
          交付其中國信託商業銀行文心分行、臺北富邦商業銀
          行中港分行及臺中民權路郵局等帳戶存摺、提款卡及
          密碼，既非詐欺取財罪之構成要件行為，且查無任何
          證據足資證明被告與該姓名年籍不詳之詐騙集團成員
          間有何共同詐欺取財之犯意聯絡，足認被告應僅係出
          於幫助犯罪之行為。本件事證明確，被告犯行，洵堪
          認定。
    （七）另被害人乙○○、丁○○受騙匯款之時間分別為九十
          四年一月十四日及九十四年五月六日，前後相隔將近
          四個月，且被害人乙○○於九十四年一月十四日受騙
          匯款入被告上開中國信託商業銀行文心分行帳戶時，
          被告之上開臺中民權路郵局帳戶尚在其使用為薪資轉
          帳之用，如上所述，可見被告係先於九十四年一月十
　　　　　日至同月十四日間某日，將其上開中國信託商業銀行
　　　　　文心分行、及臺北富邦商業銀行中港分行之帳戶同時
          提供詐騙集團使用，再於九十四年四月間某日，將其
          上開臺中民權路郵局之帳戶，提供予詐騙集團成員使
          用。
二、查：刑法業於九十四年二月二日修正公布，並於九十五年七
    月一日施行。按行為後法律有變更者，適用行為時之法律，
    但行為後之法律有利於行為人者，適用最有利於行為人之法
    律，現行刑法第二條第一項定有明文。此條規定乃與刑法第
    一條罪刑法定主義契合，而貫徹法律禁止溯及既往原則，係
    規範行為後法律變更所生新舊法律比較適用之準據法，是刑
    法第二條本身雖經修正，但刑法第二條既屬適用法律之準據
    法，本身尚無比較新舊法之問題，應一律適用裁判時之現行
    刑法第二條規定以決定適用之刑罰法律，先予辨明。又以本
    次刑法修正之比較新舊法，應就罪刑有關之共犯、未遂犯、
    想像競合犯、牽連犯、連續犯、結合犯，以及累犯加重、自
    首減輕暨其他法定加減原因（如身分加減）與加減例等一切
    情形，本於統一性及整體性原則，綜其全部罪刑之結果而為
    比較，亦有最高法院九十五年度第八次刑庭會議決議可資參
    照。是按：
（一）刑法第三百三十九條第一項之詐欺取財罪，法定刑得科或
      併科銀元一千元以下罰金，據修正後刑法施行法增訂第一
      條之一：「中華民國九十四年一月七日刑法修正施行後，
      刑法分則編所定罰金之貨幣單位為新臺幣。九十四年一月
      七日刑法修正時，刑法分則編未修正之條文定有罰金者，
      自九十四年一月七日刑法修正施行後，就其所定數額提高
      為三十倍。但七十二年六月二十六日至九十四年一月七日
      新增或修正之條文，就其所定數額提高為三倍。」及刑法
      第三十三條第五款就罰金刑部分修正為：「新臺幣一千元
      以上，以百元計算之。」等規定，是依修正後之法律，刑
      法第三百三十九條第一項之詐欺取財罪所得科或併科處之
      罰金刑最高為新臺幣三萬元、最低為新臺幣一千元；然依
      被告行為時之刑罰法律，即罰金罰鍰提高標準條例第一條
      前段規定之提高倍數十倍及刑法第三十三條第五款規定之
      罰金最低額一元計算，該罪之罰金刑最高為銀元一萬元，
      最低額為銀元一元，若依現行法規所定貨幣單位折算新臺
      幣條例第二條之規定換算為新臺幣，最高額雖與新法同為
      新臺幣三萬元，然最低額僅為新臺幣三元。因此，比較修
      正前、後關於罰金刑之規定，自應以被告行為時即修正前
      關於科或併科處罰金刑之法律較有利於被告。
（二）又被告先後二次提供銀行帳戶予詐騙集團使用之幫助詐欺
      犯行，其時間緊接，手段同一，所觸犯為犯罪構成要件相
      同之罪名，顯係基於概括犯意反覆為之，而修正後刑法業
      已刪除連續犯之規定，考諸該規定刪除後，除法理上合於
      接續犯、包括一罪之情形仍可認為構成單一之犯罪外，其
      餘數犯罪行為之情形，即應依刑法第五十一條之規定予以
      分論併罰，此刪除雖非犯罪構成要件之變更，但顯已影響
      行為人刑罰之法律效果，自屬法律有變更。依修正前刑法
      ，本件被告所犯之幫助詐欺犯行，得分別論以連續犯，並
      得加重其刑至二分之一，然依修正後之刑法，各該行為，
      均應併合處罰，依修正後刑法第二條第一項之規定，比較
      新、舊法適用結果，仍應適用被告行為時之法律，即修正
      前刑法而論以連續犯，較為有利。
（三）被告行為後，刑法第四十一條第一項前段已修正為：「犯
      最重本刑為五年以下有期徒刑以下之刑之罪，而受六個月
      以下有期徒刑或拘役之宣告者，得以新臺幣一千元、二千
      元或三千元折算一日，易科罰金。」與修正前之規定：「
　　　犯最重本刑為五年以下有期徒刑以下之刑之罪，而受六個
　　　月以下有期徒刑或拘役之宣告，因身體、教育、職業、家
  　　庭之關係或其他正當事由，執行顯有困難者，得以（銀元
      ）一元以上三元以下折算一日，易科罰金。」又被告行為
      時之易科罰金折算標準，修正前罰金罰鍰提高標準條例第
      二條（現已刪除）規定，就其原定數額提高為一百倍折算
      一日，則本件被告行為時之易科罰金折算標準，應以銀元
      三百元折算一日，經折算為新臺幣後，應以新臺幣九百元
      折算為一日。經比較修正前後之易科罰金折算標準，以修
      正前之規定，較有利於被告，則應依刑法第二條第一項前
      段，適用修正前刑法第四十一條第一項前段、及刪除前罰
      金罰鍰提高標準條例第二條規定，定其折算標準。
（四）被告行為後，關於幫助犯之規定，上開新修正刑法第三十
      條已修正為：「幫助他人實行犯罪行為者，為幫助犯。雖
      他人不知幫助之情者，亦同。幫助犯之處罰，得按正犯之
      刑減輕之。」與修正前之規定：「幫助他人犯罪者，為從
      犯；雖他人不知幫助之情者亦同。從犯之處罰，得按正犯
      之刑減輕之。」之規定相較，修正前後之規定，對於被告
      並無有利或不利之情形，為法理之明文化，非屬法律變更
      。應依一般法律適用原則，適用裁判時法，即適用修正後
      刑法第三十條有關於幫助犯之規定（最高法院九十五年第
      二十一次刑事庭會議決議參照）。
二、按刑法上之幫助犯，係指以幫助之意思，對於正犯資以助力
    ，而未參與實施犯罪之行為者而言（最高法院四十九年台上
    字第七七號判例參照）。次按連續幫助與幫助連續原屬有別
    ，如基於概括犯意，多次幫助他人犯罪，為連續幫助；如以
    一幫助行為，幫助他人連續犯罪，則為幫助連續，就幫助犯
    言，僅有一次之犯罪行為（最高法院八十六年台上字第五六
    八０號、八十七年度台上字第三八六五號判決參照）。查：
    該詐騙集團成員於取得被告提供之前開中國信託商業銀行文
    心分行、臺北富邦商業銀行中港分行及臺中民權路郵局帳戶
    後，先後基於詐欺取財之犯意，意圖為自己不法之所有，分
    別向被害人乙○○、丁○○，施以詐術，致使被害人乙○○
    、丁○○陷於錯誤，分別依照指示匯款至被告所申請開立交
    付予該姓名年籍不詳之詐騙集團成員使用之中國信託商業行
    文心分行及臺中民權路郵局帳戶內，而詐得財物，核該詐騙
    集團成員所為，係犯刑法第三百三十九條第一項之詐欺取財
    罪。本件被告將其所申請開立之中國信託商業銀行文心分行
    、臺北富邦商業銀行中港分行及臺中民權路郵局等帳戶交予
    詐騙集團成員作為詐欺取財之匯款帳戶使用，顯係基於幫助
    他人詐欺取財之犯意，且所為提供帳戶予他人之行為係屬刑
    法詐欺取財罪構成要件以外之行為，其既以幫助他人犯罪之
    意思而參與犯罪構成要件以外之行為，核其所為，係犯刑法
    第三十條第一項前段、第三百三十九條第一項之幫助詐欺取
    財罪。被告幫助詐欺集團成員犯詐欺取財罪，為從犯，應依
    刑法第三十條第二項之規定減輕其刑。被告先後二次提供前
    開銀行帳戶予詐騙集團成員使用之幫助詐欺犯行，其時間緊
    接，手段同一，所觸犯犯罪構成要件相同之罪名，顯係基於
    概括犯意而為之，為連續犯之裁判上一罪關係，應依修正前
    刑法第五十六條之規定，論以一罪，並加重其刑。至於臺灣
    臺中地方法院檢察署檢察官以九十五年度偵緝字第八六０號
    移送併辦部分，係以被告提供其所申請開立之中國信託商業
    銀行文心分行、臺北富邦商業銀行中港分行之帳戶存摺、提
    款卡及密碼予詐騙集團成員，作為詐騙被害人乙○○之匯款
    帳戶使用等情，經本院調查結果，與本案業經起訴部分，有
    連續犯之裁判上一罪關係，應為本件起訴效力所及，本院自
    應併予審理。原審對被告論罪科刑，固非無見，但(1)原審認
    被告先後二次提供帳戶予詐欺集團成員，均認定係於「不詳
    時間」，範圍甚廣，並未具體限縮認定其期間範圍，尚有未
    洽；(2)又被告僅係提供帳戶幫助犯罪，原審量處有期徒刑八
    月，亦屬過重。被告以否認犯行為由上訴，雖無理由，基上
    事由，本院仍應將原判決撤銷改判。爰審酌被告擅自將其以
    個人名義所申請取得之銀行帳戶，提供他人作為詐欺取財之
    匯款帳戶使用，助長犯罪之不良風氣，幫助犯罪者隱匿真實
    身分，增加檢警查緝犯罪之困難性，間接造成更多人之遭受
    損害，其行誠屬可議，又被告犯罪後猶矢口否認犯行，犯後
    態度不佳，未見悔意，惟因被告本身並未實際參與詐欺取財
    之犯行，可責難性較為輕微，考量被害人乙○○受騙金額高
    達二百一十四萬餘元，為數可觀，造成之財產損害鉅大等一
    切情狀，量處如主文第二項所示之刑，並諭知易科罰金之折
    算標準，以示懲儆。
據上論結，應依刑事訴訟法第三百六十九條第一項前段、第三百
六十四條、第二百九十九條第一項前段，刑法第二條第一項前段
、修正前第五十六條、第三百三十九條第一項、修正前第三十三
條第五款、修正後第三十條第一項、第二項、修正前刑法第四十
一條第一項前段，罰金罰鍰提高標準條例第一條前段、修正前罰
金罰鍰提高標準條例第二條，判決如主文。
本案經檢察官甲○○到庭執行職務。
中　　華　　民　　國　　96　　年　　4 　　月　　10　　日
            刑事第九庭    審判長法　官  陳  筱  珮
                                法　官  趙  春  碧
                                法　官  余  仕  明
上列正本證明與原本無異。
不得上訴。
                                書記官　林  玉  惠
中　　華　　民　　國　　96　　年　　4　　 月　  11　　日
